臺灣新竹地方法院刑事判決
110年度簡上字第6號
上  訴  人  
即  被  告  江富裕


上列上訴人即被告因竊盜案件，不服本院新竹簡易庭109年度竹
簡字第632 號於中華民國109 年10月22日所為之第一審簡易判決
（聲請簡易判決處刑案號：109 年度偵字第2493、3235、3239號
），提起上訴，本院管轄第二審之合議庭判決如下：
    主  文
上訴駁回。
    事  實
一、江富裕意圖為自己不法之所有，基於竊盜之犯意，分別為下
    列犯行：
（一）於民國109 年1 月28日13時27分許，在新竹市○○區○○路00
      0 號萊爾富超商，徒手竊取由店長謝榮興管領之「滿貫大
      亨」遊戲光碟1 片【價值新臺幣(下同)49至99元間，聲請
      簡易判決處刑書誤載為150元，應予更正】得手，旋騎乘
      車牌號碼000-0000號普通重型機車逃離現場，其將遊戲光
      碟遊戲序號儲值後，便將遊戲光碟棄置於不詳之處所。
（二）於109 年1 月30日18時28分許，在新竹市○區○○路000
      號全家超商，徒手竊取由店長廖芳珮管領之「農榨檸檬飲
      」1 瓶（價值30元）得手，旋騎乘車牌號碼000-0000號普
      通重型機車逃離現場，並將「農榨檸檬飲」飲用完畢。
二、案經謝榮興、廖芳珮訴由新竹市警察局第三分局報告臺灣新
    竹地方檢察署檢察官偵查後聲請簡易判決處刑。
    理  由
壹、程序部分：
一、上訴人即被告江富裕於109 年12 月7日具狀對原審判決附表
    編號(二)(三)部分【即原審判決犯罪事實一(二)(三)部分】
    表示不服而提起上訴（簡上卷第11至15頁），並於本院準備
    、審理程序時表示對原審判決犯罪事實一(二)(三)部分提起
    上訴，犯罪事實一(一)部分不上訴等語（簡上卷第79至80頁
    、第100頁），是本院以下審理範圍僅限於原審判決犯罪事
    實一(二)(三)部分，合先敘明。
二、本判決所引用被告以外之人於審判外之陳述，檢察官及被告
    於本院準備程序時就證據能力表示沒有意見，且均未於言詞
    辯論終結前聲明異議。本院審酌上開證據資料作成時之情況
    ，尚無違法不當及證明力明顯過低之瑕疵，亦認為以之作為
    證據應屬適當，依刑事訴訟法第159 條之5 規定，均有證據
    能力。至於本院以下所引用非供述證據部分，並無證據證明
    係公務員違背法定程序所取得，是依刑事訴訟法第158 條之
    4 規定反面解釋，即具證據能力。
貳、實體部分：
一、上揭犯罪事實，業經被告於警詢、檢察事務官詢問、本院準
    備、審理時坦承不諱（偵2493卷第5 頁反面至第6 頁、偵32
    35卷第5 頁反面至第6 頁、第48頁正反面、簡上卷第82頁、
    第105頁），核與證人即告訴人謝榮興（偵2493卷第7 頁）
    、廖芳珮（偵3235卷第7 頁）於警詢時之證述相符，並有10
    9 年1月28日路口監視畫面照片3 張、109 年1 月28日萊爾
    富超商監視器畫面照片9 張、109年1月30日查獲照片4張、
    車輛詳細資料報表、109年1月30日路口監視器畫片照片3張
    、109 年1 月30全家超商監視器畫面5張（偵2493卷第8 至1
    5頁、第23頁、偵3235卷第8 至11頁）等在卷可稽，足認被
    告之任意性自白與事實相符。從而，本案事證明確，被告上
    開犯行，堪以認定，應依法論科。
二、論罪科刑及駁回上訴之理由
（一）核被告所為，均係犯刑法第320條第1項之竊盜罪。被告所
      為2次竊盜犯行，犯意各別，行為互殊，應予分論併罰。
（二）被告上訴意旨略以：原判決犯罪事實(二)竊得之「滿貫大
      亨」遊戲光碟1片價值才49元，犯罪事實(三)竊得之「農
      榨檸檬飲」價值30元，原審判決判太重等語。
（三）按刑之輕重，係事實審法院得依職權自由裁量之事項，茍
      已斟酌刑法第57條各款所列情狀而未逾越法定刑度，則不
      得遽指為違法；刑罰之量定屬法院自由裁量之職權行使，
      但仍應審酌刑法第57條所列各款事由及一切情狀，為酌量
      輕重之標準，並非漫無限制，在同一犯罪事實與情節，如
      別無其他加重或減輕之原因，下級法院量定之刑，亦無過
      重或失輕之不當情形，則上級法院對於下級法院之職權行
      使，原則上應予尊重（最高法院72年台上字第6696號判例
      、85年度台上字第2446號判決意旨參照）。準此，法律固
      賦予法官自由裁量權，但此項裁量權之行使，並非得以任
      意或自由為之，仍應受一般法律原則之拘束，必須符合法
      律授權之目的，並受法律秩序之理念、法律感情及慣例所
      規範，法官量刑權雖係受法律拘束之裁量原則，但其內涵
      仍將因各法官之理念、價值觀、法學教育背景之不同而異
      ，是以自由裁量之界限仍難有客觀之解答，端賴法官於個
      案審判時，依個案事由加以審酌，若無裁量濫用情事，難
      謂有不當之處。經查，原審判決以本案事證明確，並審酌
      被告前已有多次竊盜前科，仍為貪圖一己之私而竊取被害
      人等所管領之財物，顯乏尊重他人財產權之觀念，兼衡其
      犯後坦承犯行，及其智識程度、案發時無業、家庭經濟狀
      況勉持暨其犯罪之動機、目的、所生危害程度、所竊財物
      價值、領有輕度身心障礙證明之身體狀況及迄未與告訴人
      等達成和解，賠償告訴人等損失等一切情狀，分別量處被
      告拘役40日、20日，並諭知易科罰金之折算標準，本院審
      核原審認事用法，並無違誤，且充分審酌被告之具體狀況
      ，所為量刑適當。至被告所竊得之「滿貫大亨」遊戲光碟
      1片價值乙節，證人謝榮興於本院審理時證稱：已記不清
      被告偷的遊戲光碟名稱，當時光碟進價多少不清楚，當時
      沒有調資料，現在也調不到了等語(簡上卷第101至102頁)
      ；滿貫大亨公司承辦人表示：出貨給萊爾富超商的價格是
      1片最低49元至最高99元等語，有本院110年3月16日公務
      電話紀錄附卷可參(簡上卷第111頁)，堪認被告此部分竊
      得之「滿貫大亨」遊戲光碟1片價值應為49至99元間，原
      判決就此誤載價值150元，然誤差至多僅101元，不足以影
      響於本案判決本旨及刑度，尚非構成應予撤銷之事由，由
      本審逕予更正，附予敘明。是被告以原判決量刑過重為由
      提起本件上訴，為無理由，應予駁回。
據上論斷，應依刑事訴訟法第455條之1第1項、第3項、第 368條
，判決如主文。
本案經檢察官蔡宜臻聲請以簡易判決處刑，檢察官劉得為到庭執
行職務。
中　　華　　民　　國　　110 　年　　 4　　月　 　6　　日
                  刑事第三庭    審判長法  官  賴淑敏
                                      法  官  王靜慧
                                      法  官  黃怡文
以上正本證明與原本無異。
不得上訴。
中　　華　　民　　國　　110 　年　　4 　　月　　7 　　日
                                     書記官   謝沛真
本案論罪科刑法條：
中華民國刑法第320條
意圖為自己或第三人不法之所有，而竊取他人之動產者，為竊盜
罪，處 5 年以下有期徒刑、拘役或 50 萬元以下罰金。
意圖為自己或第三人不法之利益，而竊佔他人之不動產者，依前
項之規定處斷。
前二項之未遂犯罰之。